# 少数股东损益

提问人：心海拂清风 时间：2014-02-28 10:52:29
请教陈版主，少数股东损益和少数股东权益科目的性质，少数股东损益借方表示增加是吧，借：未分配利润年初 投资收益少数股东损益 贷：提取盈余公积 对股东的分配 未分配利润年末 这个分录中的少数股东损益在借方，目的只是为了抵消投资收益，别的科目是为让分录平衡而已。 绝对不是为了在利润表中，抵消少数股东损益。这个分录是把少数股东损益给抵消出来了是吧，这样理解对吗，请斑竹大神详细解释，谢谢
该贴已经同步到 心海拂清风的微博

回答人：chenyiwei
可以这样理解。 抵销分录中通过借记“少数股东损益”将少数股东损益体现出来，是原先母公司理论下合并报表的“遗迹”。因为以往母公司理论下的合并报表中，是从利润总额中减去所得税费用，再减去少数股东损益得到净利润的，也就是当时的净利润仅仅是我们现在所说的“归属于母公司股东的净利润”（当然实体理论和母公司理论之间还有很多深层次差异，此处不作详细讨论）。在这种做法下，少数股东损益既然是一个减项，那么也就和成本、费用一样，方向在借方了。

提问人：uutong 时间：2015-06-24 22:42:10
那么 请问 借：少数股东损益 贷：少数股东权益 怎么理解？

回答人：chenyiwei
指将部分利润划归为少数股东损益，并相应增加归属于少数股东的权益。借记少数股东权益代表减少了归属母公司股东的净利润。

提问人：原来你就在这里 时间：2018-09-14 22:00:59
“当然实体理论和母公司理论之间还有很多深层次差异，此处不作详细讨论” 陈老师，关于实体理论和母公司理论的深层次差异，有没有相关书籍或者文章可以推荐学习一下啊？ 谢谢！

回答人：chenyiwei
建议找一些合并报表理论方面的书来看看。CPA教材中可能会有简单的涉及。

提问人：原来你就在这里 时间：2018-09-15 13:17:29
“建议找一些合并报表理论方面的书来看看。CPA教材中可能会有简单的涉及。” 陈老师，请问IFRS2015中文版里有没有相关的内容啊？

回答人：chenyiwei
IFRS10的结论基础中应会有，但没有详细看过，你可以看下，在part B的随附文件中。